臺灣新北地方法院行政訴訟判決　　　　　110年度交字第473號
原　　　告　莊博偉

被　　　告　桃園市交通事件裁決處

代　表　人　張承邦(所長)
訴訟代理人　黃一鳴律師
上列當事人間因交通裁決事件，原告不服被告中華民國110年6月
7日桃交裁罰字第58-CP0000000、58-CP0000000號裁決，提起行
政訴訟，本院判決如下：
    主  文
一、原告之訴均駁回。
二、訴訟費用新臺幣300元由原告負擔。
    事實及理由
壹、程序方面：本件係因原告不服被告所為道路交通管理處罰條
    例第 8條的裁決而提起撤銷訴訟，依行政訴訟法第237條之1
    ，應適用交通裁決事件訴訟程序。而本件因卷證資料已經明
    確，於是依同法第237條之7規定不經言詞辯論，直接裁判。
貳、實體方面：
一、爭訟概要：緣原告所有之車牌號碼000-0000號普通重型機車
    （下稱系爭機車），於民國（下同）110年 3月27日19時9分
    許及同年4月11日18時33分許，在新北市○○區○○路0段○
    ○巷00號 1樓，因均有「在禁止臨時停車處所停車」之劃有
    紅線路段違規停車之行為，遭民眾分別於110年3月27日及同
    年4月11日向新北市政府警察局板橋分局（下稱舉發機關）
    提出檢舉，經舉發機關執勤員警查明後，遂於110年 4月9日
    及同年月19日填製新北市警交大字第CP0000000、CP0000000
    號舉發違反道路交通管理事件通知單（下稱舉發通知單）予
    以舉發，各記載到案日期為110年 5月24日前、110年6月3日
    前，並移送被告處 理。原告嗣於110年 4月22日以線上方式
    提出申述不服舉發，經被告函請舉發機關查明原告申訴情節
    及違規事實情形後，仍認違規事實明確，為此，被告乃依道
    路交通管理處罰條例第56條第1項第1款規定，以110年6月7
    日桃交裁罰字第58-CP0000000、58-CP0000000號違反道路交
    通管理事件裁決書（以上二裁決，下統稱原處分）各裁處原
    告罰鍰新臺幣（下同）600元、600元。原告不服，於是提起
    本件行政撤銷交通裁決訴訟。
二、原告起訴主張及聲明：
(一)原告主張要旨：原告因以為該處為私人停車場，不適用道路
    交通管理處罰條例，且所停位置也是於紅線底，顯無影響交
    通事由，被告所為的裁決違法，請求判決如聲明所示。
(二)聲明：撤銷原處分。
三、被告答辯及聲明：
(一)被告答辯要旨：
  1.查新北市政府警察局板橋分局110年8月20日新北警板交字第
    1103870546號函略以：「…依交通部 94年6月21日交路字第
    0940006793號函所示，禁止(臨時)停車標線不分內外均屬不
    得(臨時)停車範圍。業經重新檢視本案等 2件採證相片及派
    員現場拍照採證，旨揭車輛於板橋區篤行路三段玉平巷內停
    車時，故意將車身停放於停車場出入口，且車身後懸已進入
    禁止臨時停車標線(紅線)路段(公設道路部分)，其在劃有紅
    線路段停車之違規事實明確，且分屬不同違規行為，應分別
    依『道路交通管理處罰條例』第56條第1項第1款：在禁止臨
    時停車處所停車處罰，查本分局舉發尚無違誤…」。
  2.按本件採證照片觀之，違規地點之紅色禁止臨時停車標線，
    確實係漆劃於路面，其樣式、顏色、位置均足資辨識，一般
    用路人以其社會生活經驗觀察，實得判斷該處為禁止臨時停
    車處所。原告主張未影響交通一節，惟依道路交通標誌標線
    號誌設置規則第169條第4項規定：「本標線禁止時間為全日
    廿四小時，如有縮短之必要時，應以標誌及附牌標示之。」
    ，可知繪設禁止臨時停車紅線之區域，除經交通主管機關衡
    酌各該區域具體交通狀況及需求而釐定例外開放之時段外，
    不論何時均禁止臨時停車或停放車輛，而道路交通標誌、標
    線、號誌，係交通主管機關依道路交通狀況及用路人之需要
    而依法設置，故駕駛人有遵守標誌、標線、號誌指示之義務
    ，駕駛人不得僅憑其個人認知或價值判斷，或主觀認為其行
    為不致影響交通秩序、安全，而任意決定不予遵守，否則將
    使交通秩序大亂，非但影響道路交通安全及用路人權益，亦
    將使道路交通標誌、標線、號誌形同虛設。系爭車輛在禁止
    臨時停車之紅色實線處停車，有採證照片為證，足認原告在
    禁止臨時停車處所停車無誤。
  3.另原告所稱該地為私有土地等語，依新北市板橋區公所110
    年 8月11日新北板工字第1102050356號函：「…違規地點現
    況瀝青路面(禁止臨時停車標線設置範圍內)及道路附屬設施
    (排水側溝)均由本所養護」及交通部94年 6月21日交路字第
    0940006793號函釋：「查『道路交通管理處罰條例』第3條
    第1款規定，道路：指公路、街道、巷衖、廣場、騎樓、走
    廊或其他供公眾通行之地方；另據『道路交通標誌標線號誌
    設置規則』第168條規定意旨，係於劃設有禁止停車線之左
    、右側道路範圍內均不得停車。至倘停車地點屬既成公眾通
    行之道路，不論產權是否屬於私人，仍應適用上揭規定。」
    ，是以系爭車輛確實有在禁止臨時停車之紅色實線處停車，
    有採證照片為證，足認原告在禁止臨時停車處所停車無誤。
    是以，系爭車輛因有「在禁止臨時停車處所停車」之情，是
    該當道路交通管理處罰條例第56條第1項第1款規定所定要件
    。綜上所述，本處依法裁處，應無違誤。
(二)聲明：原告之訴駁回。
四、爭點：被告認原告所有之系爭機車，於110年 3月27日19時9
    分許及同年4月11日18時33分許，在新北市○○區○○路0段
    ○○巷00號 1樓，因均有「在禁止臨時停車處所停車」之紅
    線路段違規停車之行為，以原處分裁罰原告，是否合法有據
    ？原告主張：其係停在私人停車場，且停車位置又是在紅線
    底等情，可否採為撤銷原處分之理由？
五、本院之判斷：
(一)前提事實：原告所有之系爭機車，於110年 3月27日19時9分
    許及同年4月11日18時33分許，在新北市○○區○○路0段○
    ○巷00號1樓，因均有「在禁止臨時停車處所停車」之紅線
    路段違規停車之行為，遭民眾於110年3月27日及同年4月11
    日（符合道路交通管理處罰條例第7條之所規定七日內之檢
    舉期限）向舉發機關提出檢舉，經舉發機關執勤員警查明後
    ，遂於110年4月9日及 同年月19日（符合行為時之道路交通
    管理處罰條例第90條所規定2個月內之之舉發期限）製單舉
    發，並分別記載到案日期為110年 5月24日前、110年6月3日
    前，原告雖於到案期限前之110年4月22日以線上方式提出申
    述不服舉發，惟經被告函請舉發機關查明原告申訴情節及違
    規事實情形後，仍認違規事實明確，為此，被告乃依道路交
    通管理處罰條例第56條第1項第1款規定，以原處分各裁處原
    告罰鍰新臺幣（下同）600元、600元等情，此有新北市政府
    警察局板橋分局110年8月20日新北警板交字第1103870546號
    函、現場照片、新北市板橋區公所110年8月11日新北板工字
    第1102050356號函、新北市政府警察局板橋分局110年5月12
    日新北警板交字第1103856161號函、原處分書 2件、本案舉
    發通知單 2件暨採證照片、系爭機車車籍查詢資料、原告之
    交通違規申訴及檢舉人資料等在卷足憑（分見本院卷第67頁
    至第68頁、第69頁至第70頁、第71頁、第73頁至第74頁、第
    75頁至第76頁、第79頁至第80頁、第81頁、第83頁、第91頁
    及第93頁），核堪採認為真正。
(二)被告認原告所有之系爭機車，於110年 3月27日19時9分許及
    同年4月11日18時33分許，在新北市○○區○○路0段○○巷
    00號1樓，因均有「在禁止臨時停車處所停車」之紅線路段
    違規停車之行為，以原處分裁罰原告，核屬合法有據。原告
    主張：其係停在私人停車場，且停車位置又是在紅線底等情
    ，不得採為撤銷原處分之理由。
  1.應適用之法令：
  ⑴按汽車停車時，在禁止臨時停車處所不得停車，道路交通安
    全規則第112 條第1 項第1 款定有明文。又紅實線設於路側
    ，用以禁止臨時停車；禁止臨時停車線，用以指示禁止臨時
    停車路段，以劃設於道路緣石正面或頂面為原則，無緣石之
    道路得標繪於路面上，距路面邊緣以30公分為度；本標線為
    紅色實線，線寬除設於緣石，正面者以緣石高度為準外，其
    餘皆為10公分；本標線禁止時間為全日廿四小時，如有縮短
    之必要時，應以標誌及附牌標示之，道路交通標誌標線號誌
    設置規則第149 條第1 項第1 款第5 目、第169 條第1 項、
    第2 項、第4 項皆有明定。另汽車駕駛人停車時，在禁止臨
    時停車處所停車者，處新臺幣600 元以上1,200 元以下罰鍰
    ，道路交通管理處罰條例第56條第1 項第1 款亦有明文。
  ⑵另按違反道路交通管理事件統一裁罰基準及處理細則第 1條
    規定：「本細則依道路交通管理處罰條例第92條第 4項規定
    訂定之」、第 2條第1項、第2項規定：「處理違反道路交通
    管理事件之程序及統一裁罰基準依本細則之規定辦理。前項
    統一裁罰基準，如附件違反道路交通管理事件統一裁罰基準
    表。」，核上開統一裁罰基準及處理細則之規定，就其立法
    目的及功能，乃為防止處罰機關枉縱或偏頗，依道路交通管
    理處罰條例第92條第 4項所授權交通部會同內政部訂定「違
    反道路交通管理事件統一裁罰基準及處理細則」及其附件「
    違反道路交通管理事件統一裁罰基準表」，用以維持裁罰之
    統一性與全國因違反道路交通管理事件受處罰民眾之公平，
    不因裁決人員不同，而生偏頗，寓有避免各監理機關於相同
    事件恣意為不同裁罰之功能，並非法所不許，於憲法上保障
    人民財產權之意旨並無牴觸（此並有司法院大法官會議釋字
    第511號解釋意旨理由足資參照），並無違反法律保留原則
    。再依本件違規行為時點之違反道路交通管理事件統一裁罰
    基準表記載，違反道路交通管理處罰條例第56條第1項第1款
    規定，如在公共汽車招呼站10公尺內以外之禁止臨時停車處
    所停車時，機車於應到案期限內繳納罰鍰或到案聽候裁決者
    ，處罰鍰 600元。核此規定，既係基於母法之授權而為訂定
    ，且就違反道路交通管理事件統一裁罰基準及處理細則附件
    所示統一裁罰基準表中有關道路交通管理處罰條例第56條第
    1項第1款之裁罰基準內容，區分機車、小型車、大型車分別
    在公共汽車招呼站10公尺內停車或公共汽車招呼站10公尺內
    以外之禁止臨時停車處所停車時，為不同罰鍰標準，就其衍
    生交通秩序危害，既不相同，分別處以不同之罰鍰，符合相
    同事件相同處理，不同事件不同處理之平等原則，復未牴觸
    母法，是被告自得依此基準而為裁罰。
  2.經查，依據新北市政府警察局板橋分局110年8月20日新北警
    板交字第1103870546號函文說明二所記載：「……經重新檢
    視本案等 2件採證相片及派員現場拍照採證，旨揭車輛於板
    橋區篤行路三段玉平巷內停車時，故意將車身停放於停車場
    出入口，且車身後懸已進入禁止臨時停車標線（紅線）路段
    （公設道路部分），其在劃有紅線路段停車之違規事實明確
    ，且分屬不同違規行為，應分別依『道路交通管理處罰條例
    』第56條第1項第1款：在禁止臨時停車處所停車處罰，查本
    分局舉發尚無違誤。」（見本院卷第67頁），可知舉發機關
    再次檢視檢舉民眾提出之採證照片並派員至現場拍照採證後
    ，發現本件系爭機車係停放在停車場之出入口處，而其車身
    後懸部分確實已壓在劃設有紅線之道路上，故而本件原告所
    違反之二件違規紅線停車之事實明確，乃予以舉發等情。復
    經本院參諸被告答辯狀所檢附之採證照片（見本院卷第79頁
    上方及第80頁上方）所示，亦明顯可見於照片顯示之2021/0
    3/27 19:09:43時及2021/04/11 18:33:13時，原告所有之系
    爭機車（即照片內以黃色箭頭所指之機車）之後車輪部分，
    係停放在劃有紅線禁止臨時停車之道路上，此情核與前揭新
    北市政府警察局板橋分局110年8月20日新北警板交字第1103
    870546號函文所述相符。準此足認，原告所有之系爭機車，
    於110年3月27日19時9分許及同年4月11日18時33分許，在新
    北市○○區○○路0段○○巷00號1樓，確實均有「在禁止臨
    時停車處所停車」之違規行為甚明，被告據此以原處分裁罰
    原告，即核屬合法有據。
  3.另外，原告雖主張其係停在私人停車場，且停車位置又是在
    紅線底等情為辯。然此，衡諸前揭本院觀諸採證照片所示，
    既可清楚看見本件系爭機車之後車輪部分，係停放在劃有紅
    線禁止臨時停車之道路上，已詳如前述，且此違規停放地點
    ，經被告向新北市板橋區公所詢問該址之道路屬性，而新北
    市板橋區公所亦函覆稱：「依旨揭附件照片所示，違規地點
    現況瀝青路面（禁止臨時停車標線設置範圍內）及道路附屬
    設施（排水側溝）均由本所養護。」（見本院卷第71頁），
    亦可悉此處非屬私人停車場，乃是由新北市板橋區公所所養
    護之供一般人通行之道路無誤，如此，被告以此二件違規紅
    線停車之舉發事實，加以裁罰原告，於法並無違誤，據此原
    告上開主張，即屬無據，自難採為撤銷原處分之理由。
(三)本件判決基礎已臻明確，兩造其餘攻擊防禦方法及訴訟資料
    ，經本院審核後，或與本案爭點無涉，或對於本件判決結果
    不生影響，爰無庸一一再加論述，爰併敘明。
(四)本件第一審裁判費新臺幣300元，應由敗訴之原告負擔，所
    以確定如主文第2項所示。
六、結論：原處分並無違誤，原告訴請撤銷為無理由，均應予駁
    回。
中    華    民    國   110    年    10    月    27    日
                  行政訴訟庭  法  官  楊志勇
上為正本係照原本作成。
如不服本判決，應於判決送達後20日內，向本院提出上訴狀，上
訴狀並應記載上訴理由，表明關於原判決所違背之法令及其具體
內容或依訴訟資料可認為原判決有違背法令之具體事實，並繳納
上訴費新臺幣750元。 其未表明上訴理由者，應於提出上訴後20
日內向本院補提理由書（上訴狀及上訴理由書均須按他造人數附
繕本），如逾期未提出上訴理由書者，本院毋庸再命補正，由本
院逕以裁定駁回上訴。
                              書記官  林楷勳
中    華    民    國   110    年    10    月    27    日